# 境内外记账汇率不同，导致抵消产生的差异计入什么科目呢

提问人：王立超 时间：2019-11-21 06:30:19
背景：国内母公司 A 向境外全资子公司购买意向咨询服务，合并报表层面抵消，分录为： 借：营业收入，贷：管理费用，对于双方记账采用的汇率不同导致的差异，计入：外币报表折算差额 合理吗？如果合理，以后年度合并报表需要一直滚动调整，这个差额可能永远消失不掉了，请教陈版主，应该如何处置呢

回答人：chenyiwei
抵销分录借记营业收入、贷记管理费用，都是利润表项目，理论上不应存在折算汇率差异（均为当期平均汇率）。如果因为尾差等原因导致误差的，如果金额较小，也可以直接计入汇兑损益，如果金额较大，需谨慎考虑折算汇率选取的准确性。